【裁判字號】    99,簡上,332
【裁判日期】    990630
【裁判案由】    妨害名譽
【裁判全文】
臺灣板橋地方法院刑事判決             99年度簡上字第332號
上  訴  人
即  被  告  甲○○
上列上訴人即被告因妨害名譽案件，不服本院99年度簡字第1609
號中華民國99年3 月8 日第一審簡易判決（聲請簡易判決處刑案
號：99年度偵字第1822號），提起上訴，本院管轄第二審之合議
庭判決如下︰
    主  文
上訴駁回。
甲○○緩刑貳年。
    事實及理由
一、本案經本院管轄第二審之合議庭審理結果，認第一審簡易判
    決認被告甲○○犯刑法第309 條第1 項之公然侮辱罪，判處
    罰金新臺幣六千元，如易服勞役，以新臺幣1 千元折算1 日
    ，其認事用法及量刑均無不當，應予維持，並引用如附件第
    一審判決書記載之事實、證據及理由。
二、被告上訴意旨略以：告訴人乙○○及其先生丙○○於案發時
    來找伊的兒子林家慶，因為林家慶不在，丙○○不高興就踹
    伊家之鐵門並罵髒話，伊才回罵丙○○，但伊只有和丙○○
    對罵而已，並沒有要罵告訴人；再者，事發地點為伊住家之
    門口前，顯非公眾得出入或不特定人得聚集之公共場所，故
    伊認為此與公然侮辱之要件有別云云。惟查：
  (一)前揭事實，業據證人即告訴人乙○○於警詢、偵查中指述綦
    詳，核與證人丙○○於警詢、偵查中之證述情節相符，且被
    告甲○○亦不否認其曾辱罵「你是啥小、幹你娘、幹你娘雞
    歪」等語，且其為上開辱罵話語時告訴人乙○○亦在現場等
    節，是被告甲○○確有於前揭時、地為上開公然侮辱之犯行
    ，應堪認定。
  (二)被告雖另以前揭情詞為由置辯，惟查，證人即告訴人乙○○
    於警詢時證稱：因為被告的兒子林家慶欠伊錢，所以伊要去
    找林家慶談論一下後續相關事宜，被告不知怎麼搞的就罵伊
    「你是啥小、幹你娘」，接下來又以「幹你娘雞歪」辱罵伊
    等語（參見99年度偵字第1822號卷第8 頁），核與證人丙○○於警詢所稱：伊老婆乙○○原本要上樓找林家慶要錢，結
    果他的老爸一開門就對乙○○「罵幹你娘」，接著又罵「幹
    你娘雞歪」，伊因為覺得被告很過份，才報警處理等語相符
    （參見同上偵查卷第10頁），是告訴人指述被告於前揭時、
    地有上開公然侮辱之犯行，即非無據。再者，被告為上開辱
    罵之言詞時，告訴人乙○○及證人丙○○均在場，衡諸常情
    ，若無其他客觀情事可供佐證，應認被告係對告訴人乙○○
    及證人丙○○2 人均為上開公然侮辱之犯行，惟細繹本件糾
    紛肇起於告訴人乙○○與被告之兒子林家慶間之債務糾紛，
    衡情告訴人與被告間才會因上開債務糾紛而起爭執，此由告
    訴人乙○○及證人丙○○均認被告上開言詞係辱罵告訴人，
    且僅由告訴人乙○○對被告提起本件妨害名譽之告訴亦可得
    證，是被告案發時其所辱罵之對象應僅為告訴人乙○○一人
    無訛。此外，被告雖另辯稱：其係在家門口前為上開辱罵詞
    語，應不屬於公眾得出入之場所云云，惟查，告訴人乙○○
    於偵查中證稱：伊去被告家按門鈴時，被告樓下的大門開著
    ，所以伊就直接上樓去找被告，伊先生因在樓下聽到被告聲
    音很大才上樓等語（見同上偵查卷第16頁），是被告辱罵之
    地點雖為上址公寓5 樓之門口前，惟上址公寓仍有其他樓層
    住戶居住，且隨時可能會有其他不特定之訪客，故被告為上
    開辱罵言詞時，應係在不特定多數人可共聞共見之場所內為
    之，彰彰甚明。
  (三)綜上，被告上開辯解，均係卸責推諉之詞，不足憑信。
三、核被告所為，係犯刑法第309 條第1 項之公然侮辱罪。原審
    以被告被告素行（有臺灣高等法院被告前案紀錄表在卷可參
    ）、犯罪之動機、目的、手段、所生危害、尚未與告訴人達
    成和解等一切情狀，依刑事訴訟法第449 條第1 項前段、第
    3 項、第454 條第2 項，刑法第309 條第1 項、第42條第3
    項，刑法施行法第1 條之1 第1項 、第2 項前段等規定，判
    處罰金6 千元，如易服勞役，以新臺幣1,000 元折算壹日，
    其認事用法均無違誤，量刑亦屬妥當。被告上訴意旨仍執前
    詞否認犯行，求予撤銷改判，為無理由，應予駁回。
四、末查，被告前未曾因故意犯罪受有期徒刑以上刑之宣告，此
    有臺灣高等法院被告前案紀錄表1 份附卷可稽，其僅因一時
    失慮，致觸犯本件犯行，經此偵審程序及罪刑之宣告，當知
    所警惕，而無再犯之虞，本院認所宣告之刑以暫不執行為適
    當，併予宣告緩刑2 年，以啟自新。
據上論斷，應依刑事訴訟法第455 條之1 第1 項、第3 項、第36
8 條、第373 條，刑法第74條第1 項第1 款，判決如主文。
本案經檢察官李超偉到庭執行職務。
中    華    民    國    99    年    6    月    30     日
                  刑事第二庭  審判長法  官  李釱任
                                    法  官  彭全曄
                                    法  官  陳正偉
上列正本證明與原本無異。
不得上訴。
                                    書記官  江文彬
中    華    民    國    99    年    6    月    30     日

司法院資訊處製作；財團法人民間司法改革基金會備份。
